【裁判字號】    99,訴,208
【裁判日期】    991026
【裁判案由】    偽證
【裁判全文】
臺灣雲林地方法院協商程序宣示判決筆錄
                                       99年度訴字第208號
公  訴  人  臺灣雲林地方法院檢察署檢察官
被      告  丙○○
選任辯護人  陳中堅律師
上列被告因偽證案件，經檢察官提起公訴（98年度偵字第4942號
），並聲請法院改依協商程序而為判決，本院認為適當，同意由
受命法官獨任進行協商判決程序，於中華民國99年10月26日下午
5 時在本院第四法庭宣示判決，以代判決書，出席職員如下：
    法  官  吳錦佳
    書記官  謝璧卉
    通  譯  陳慧美
法官起立朗讀判決主文、犯罪事實要旨、處罰條文並告知上訴限
制、期間及提出上訴狀之法院，且諭知記載其內容：
一、主文：
    丙○○犯偽證罪，處有期徒刑肆月。
二、犯罪事實要旨：
    丙○○明知其與丁○○有下列共同販賣毒品愷他命之事實，
    竟基於偽證之犯意，於民國97年9 月16日在本院審理97年度
    訴字第535 號案件之刑事第5 法庭內，經審判長告以具結之
    義務及偽證之處罰後，就關於丁○○就附表一編號一所示販
    賣毒品愷他命與乙○○（由甲○○代拿）、戊○○（詳附表
    一編號二所示）、己○○（詳附表一編號三、四所示），是
    否有犯意聯絡及行為分擔等於案情有重要關係之事項，供前
    具結而故意為虛偽陳述證稱：丁○○並不知道所交付之物品
    為毒品，足以影響法院判斷丁○○是否有共同販賣第三級毒
    品事實之判決結果。
三、處罰條文：
    刑法第168 條、第172 條。
四、協商判決原則上不得上訴。但有刑事訴訟法第455 條之4 第
    1 項第1 款「於本訊問程序終結前，被告撤銷協商合意或檢
    察官撤回協商聲請者」；第2 款「被告協商之意思非出於自
    由意志者」；第4 款「被告所犯之罪非第455 條之2 第1 項
    所得以協商判決者」；第6 款「被告有其他較重之裁判上一
    罪之犯罪事實者」；第7 款「法院認應諭知免刑或免訴、不
    受理者」等情形之一，或協商判決違反同條第2 項「法院應
    於協商合意範圍內為判決；法院為協商判決所科之刑，以宣
    告緩刑或二年以下有期徒刑、拘役或罰金為限」等規定者（
    以上均簡稱但書情形），不在此限（即有但書情形，依法仍
    得上訴）。
五、本件如有上述但書情形，且不服本判決時，得自收受宣示判
    決筆錄送達之日起十日內，向本院提出上訴狀（須附繕本）
    ，上訴於第二審法院。
六、依據刑事訴訟法第455 條之9 之規定，作成本宣示判決筆錄
    ，以代判決書。
中    華    民    國    99    年    10    月    26    日
                  臺灣雲林地方法院刑事第四庭
                              書記官  謝璧卉
                              法  官  吳錦佳
以上正本證明與原本無異。
                              書記官  謝璧卉
中    華    民    國    99    年    10    月    26    日
附表一
 ┌──┬────┬───┬───┬───────────┐
 │編號│交易時間│交易對│行為人│交易方式、毒品種類、次│
 │    │、地點  │象    │      │數及價格(新臺幣《下同 │
 │    │        │      │      │》)                   │
 ├──┼────┼───┼───┼───────────┤
 │一  │97年2月2│乙○○│丙○○│丙○○以0000000000號行│
 │    │9 日晚間│(委託 │丁○○│動電話作為販賣毒品之聯│
 │    │10時48分│甲○○│      │絡工具，待乙○○以朱家│
 │    │許，在臺│前往約│      │葦之行動電話0000000000│
 │    │中市進化│定地點│      │號與丙○○使用之上開行│
 │    │北路與崇│拿取毒│      │動電話聯繫，洽談購買毒│
 │    │德路附近│品愷他│      │品愷他命事宜後，丙○○│
 │    │之麥當勞│命)   │      │即指示丁○○至約定地點│
 │    │速食店  │      │      │，以愷他命每克500 元之│
 │    │        │      │      │價格，將愷他命10公克交│
 │    │        │      │      │與受乙○○委託前來之朱│
 │    │        │      │      │家葦，惟乙○○迄今仍積│
 │    │        │      │      │欠買賣價款未還。      │
 ├──┼────┼───┼───┼───────────┤
 │二  │97年3月9│戊○○│丙○○│丙○○以0000000000號行│
 │    │日凌晨3 │      │丁○○│動電話作為販賣毒品之聯│
 │    │時許，在│      │      │絡工具，待戊○○以0916│
 │    │臺中縣豐│      │      │890242號行動電話撥打林│
 │    │原市豐勢│      │      │佳怡使用之上開行動電話│
 │    │路2段   │      │      │，與丙○○聯絡購買毒品│
 │    │1110號「│      │      │搖頭丸、愷他命事宜後，│
 │    │尼絲堡汽│      │      │由有犯意聯絡之丁○○至│
 │    │車旅館」│      │      │約定地點，依丙○○指示│
 │    │前      │      │      │以搖頭丸每顆500 元、愷│
 │    │        │      │      │他命每公克700 元之價格│
 │    │        │      │      │，同時將愷他命3 公克、│
 │    │        │      │      │搖頭丸10顆交與戊○○，│
 │    │        │      │      │並依丙○○指示僅收取買│
 │    │        │      │      │賣價金6,000元。       │
 ├──┼────┼───┼───┼───────────┤
 │三  │97年2 月│己○○│丙○○│丙○○以0000000000號行│
 │    │27日晚間│      │丁○○│動電話作為與購毒者聯繫│
 │    │10時45分│      │      │之販毒工具，己○○於97│
 │    │許，在臺│      │      │年2 月27日晚間10時26分│
 │    │中市進化│      │      │46秒，以0000000000號行│
 │    │北路317 │      │      │動電話撥打上開丙○○使│
 │    │號學士會│      │      │用之行動電話，因丙○○│
 │    │館樓下  │      │      │在洗澡，由有犯意聯絡之│
 │    │        │      │      │丁○○代接，2 人在電話│
 │    │        │      │      │中聯繫毒品愷他命交易事│
 │    │        │      │      │宜後，即由丙○○指示林│
 │    │        │      │      │芯卉於左列時間、地點，│
 │    │        │      │      │將不詳數量之毒品愷他命│
 │    │        │      │      │，以3,000 元之價格販賣│
 │    │        │      │      │與己○○，惟僅收取2,50│
 │    │        │      │      │0元，己○○尚積欠500元│
 │    │        │      │      │未給。                │
 ├──┼────┼───┼───┼───────────┤
 │四  │97年3 月│己○○│丙○○│丙○○以0000000000號行│
 │    │11日晚間│      │丁○○│動電話作為與購毒者聯繫│
 │    │6 時50分│      │      │之販毒工具，待己○○於│
 │    │許，在臺│      │      │97年3月11日晚間6時42分│
 │    │中市進化│      │      │30秒，以0000000000號行│
 │    │北路與崇│      │      │動電話撥打上開行動電話│
 │    │德路附近│      │      │與丙○○聯繫毒品愷他命│
 │    │之麥當勞│      │      │交易事宜後，丙○○即指│
 │    │速食店  │      │      │示有犯意聯絡之丁○○於│
 │    │        │      │      │左列時間、地點，將不詳│
 │    │        │      │      │數量之毒品愷他命3 包，│
 │    │        │      │      │以1,400 元之價格販賣與│
 │    │        │      │      │己○○，並收取現金1,40│
 │    │        │      │      │0元，期間丁○○並以092│
 │    │        │      │      │0000000號為販毒工具， │
 │    │        │      │      │與丙○○聯繫販賣毒品愷│
 │    │        │      │      │他命與己○○之數量及價│
 │    │        │      │      │錢。                  │
 └──┴────┴───┴───┴───────────┘

司法院資訊處製作；財團法人民間司法改革基金會備份。
